臺灣桃園地方法院刑事判決　　　　　　　110年度訴字第142號
公　訴　人　臺灣桃園地方檢察署檢察官
被　　　告　張雲禮


選任辯護人　杜唯碩律師（法扶律師）
上列被告因違反毒品危害防制條例案件，經檢察官提起公訴（10
9 年度偵字第22408 號、109 年度偵字第23938 號、109 年度偵
字第24147 號），本院判決如下：
    主  文
張雲禮犯如附表一所示之貳拾伍罪，各處如附表一主文欄所示之
宣告刑及沒收。應執行有期徒刑拾年。
    事  實
一、張雲禮明知海洛因為毒品危害防制條例列管之第一級毒品，
    依法不得販賣，竟基於販賣第一級毒品海洛因以營利之犯意
    ，以其持用之門號0000000000號、0000000000號行動電話作
    為聯繫販賣毒品之工具，於附表一編號1 至25所示之時間、
    地點，以附表一編號1 至25所示之價格，販賣海洛因予許
    芬、郭信宏、鍾維龍等人。
二、案經新竹市警察局第三分局報告臺灣桃園地方檢察署檢察官
    偵查起訴。
    理  由
一、證據能力部分：
    本判決所引用供述證據之證據能力，被告張雲禮、辯護人均
    同意作為證據，本院審酌各項證據作成時之情況，並無違法
    取證及證明力明顯過低之瑕疵，認為以之作為證據應屬適當
    ，依刑事訴訟法第159 條之5 第1 項規定，均有證據能力。
    至於本判決所引用之非供述證據部分，與本案均有關連性，
    亦無證據證明係實施刑事訴訟程序之公務員以不法方式所取
    得，依刑事訴訟法第158 條之4 反面解釋，亦具證據能力。
二、認定犯罪事實所憑之證據及理由：
㈠、上揭犯罪事實，業據被告於偵查及本院審理中坦承不諱（見
    附表一「證據資料」欄所示之被告自白、本院卷第76頁、第
    135 頁），且有附表一「證據資料」欄所示之證據、新竹市
    警察局第三分局搜索扣押筆錄、扣押物品目錄表、查獲現場
    照片在卷可稽（見109 年度偵字第22408 號卷第173 至177
    、第181 至185 ），復有附表二所示之物扣案可佐，足認被
    告上開任意性自白與事實相符，堪予採憑。
㈡、按一般民眾普遍認知毒品之非法交易，向為政府嚴加查緝之
    對象，且販賣毒品罪又係重罪，衡諸常情，倘非有利可圖，
    絕無平白甘冒被查獲之高度風險，與他人從事毒品交易之理
    ，從而，舉凡係有償交易，除足反證其確另基於某種非圖利
    本意之關係外，通常尚難因無法查悉其買進、賣出之差價，
    而諉無營利之意思，或阻卻販賣犯行之追訴；再者，販賣毒
    品係違法行為，非可公然為之，亦無公定價格，且容易分裝
    、增減份量，而買賣之價格，可能隨時依交易雙方關係之深
    淺、購毒者之資力、需求量及對行情之認知、毒品來源是否
    充裕、查緝是否嚴謹、風險大小等情形，而異其標準，非可
    一概而論，從而販賣之利得，除販賣之價量俱臻明確外，委
    難察得實情，然販賣者從價差或量差中牟利之方式雖異，其
    意圖營利之販賣行為則無二致。經查，被告所為販賣第一級
    毒品犯行，業經其供認在卷，參以被告與購毒之證人均非至
    親，亦無任何特殊情誼，依常情研判，倘非有利可圖，應無
    甘冒重典，以原價交易毒品之理，是其所為各次販賣毒品犯
    行，主觀上確有從中賺取買賣價差或量差以營利之意圖，要
    無疑義。
㈢、從而，本件事證明確，被告犯行洵堪認定，均應依法論科。
三、論罪科刑：
㈠、按行為後法律有變更者，適用行為時之法律。但行為後之法
    律有利於行為人者，適用最有利於行為人之法律，刑法第2
    條第1 項定有明文。查被告行為後，毒品危害防制條例第4
    條第1 項已於民國109 年1 月15日修正公布，並於同年7 月
    15日生效施行。修正前毒品危害防制條例第4 條第1 項規定
    「製造、運輸、販賣第一級毒品者，處死刑或無期徒刑；處
    無期徒刑者，得併科新臺幣2 千萬元以下罰金」，修正後則
    規定：「製造、運輸、販賣第一級毒品者，處死刑或無期徒
    刑；處無期徒刑者，得併科新臺幣3 千萬元以下罰金」，經
    比較新舊法之結果，修正後毒品危害防制條例第4 條第1 項
    之法定構成要件雖未變更，然其法定刑度已較修正前提高，
    準此，修正後毒品危害防制條例第4 條第1 項並無較有利於
    被告之情形，依刑法第2 條第1 項前段規定，應適用行為時
    即修正前毒品危害防制條例第4 條第1 項規定。
㈡、核被告就附表一編號1 至25所為，均係犯修正前毒品危害防
    制條例第4 條第1 項之販賣第一級毒品罪。被告各次販賣前
    持有海洛因之低度行為，分別為販賣之高度行為所吸收，均
    不另論罪。
㈢、被告所犯附表一編號23所示犯行，公訴意旨固認被告於109
    年5 月20日下午1 時43分許，在被告位於桃園市○○區○○
    路000 巷0 號住處內，交付海洛因1 包予證人鍾維龍之犯行
    ，應另論以毒品危害防制條例第8 條第1 項之轉讓第一級毒
    品罪云云（即起訴書附表編號25），惟證人鍾維龍於偵查中
    證稱：109 年5 月20日的譯文，是我向被告抱怨109 年5 月
    9 日上午賣給我的海洛因數量太少，所以於通話結束後約5
    分鐘，我騎機車去被告住處後門，進到他家一樓，他在一樓
    倉庫交給我海洛因1 包，沒跟我收錢，算是補給我等語（見
    109 年度偵字第22408 號卷第316 頁），核與被告於本院審
    理中所述相符（見本院卷第136 頁），顯見被告於上開時地
    無償交付海洛因1 包予證人鍾維龍，係意在補足109 年5 月
    9 日上午販賣海洛因予證人鍾維龍時所不足之數量，應認係
    前次販賣行為之延續，而非另行起意轉讓第一級毒品，公訴
    意旨認應另論以轉讓第一級毒品罪，容有誤會。
㈣、被告所犯如附表一編號1 至25所示各次犯行，犯意各別，行
    為互殊，應予分論併罰。
㈤、刑之加重、減輕事由：
  1.被告前①於103 年間，因施用毒品案件，經本院以104 年度
    審訴字第240 號判決分別判處有期徒刑6 月、2 月，應執行
    有期徒刑7 月，嗣經上訴，經臺灣高等法院以104 年度上訴
    字第1585號判決駁回確定；②於104 年間，因施用毒品案件
    ，經本院以104 年度審訴字第973 號判決分別判處有期徒刑
    7 月、3 月，嗣經上訴，由臺灣高等法院以104 年度上訴字
    第2916號判決駁回，其中施用第一級毒品部分再經上訴，由
    最高法院以105 年度台上字第1081號判決駁回確定，前開①
    ②所示之罪，經臺灣高等法院以105 年度聲字第2345號裁定
    定應執行有期徒刑1 年2 月確定，於105 年11月16日執行完
    畢，有臺灣高等法院被告前案紀錄表在卷可按，其於有期徒
    刑執行完畢後5 年內，故意再犯本件有期徒刑以上之各罪，
    固均為累犯，然依司法院大法官釋字第775 號解釋意旨，審
    酌被告經執行完畢之前案係施用毒品案件，與本案雖同屬毒
    品犯罪，然犯罪類型、罪質、手段均非相同，尚難遽認被告
    所為本件犯行有特別惡性，或對刑罰反應力薄弱之情，基於
    罪刑相當原則，爰均不予加重其刑。
  2.毒品危害防制條第17條第2 項固於109 年1 月15日修正公布
    ，並於同年7 月15日生效施行，修正前毒品危害防制條例第
    17第2 項規定「犯第4 條至第8 條之罪，於偵查及審判中均
    自白者，減輕其刑。」修正後則規定「犯第4 條至第8 條之
    罪於偵查及歷次審判中均自白者，減輕其刑。」被告於偵查
    及本院審理中均自白犯行，已如前述，不論依修正前或修正
    後毒品危害防制條例第17條第2 項規定，均有減輕其刑之適
    用，並無因該法律修正而具有利、不利變更之情事，自無庸
    新舊法比較，逕行適用修正後之規定，爰均依修正後毒品危
    害防制條例第17條第2 項規定減輕其刑。
  3.按犯罪之情狀顯可憫恕，認科以最低刑度仍嫌過重者，得酌
    量減輕其刑，刑法第59條定有明文，所謂「顯可憫恕」，係
    指被告之犯行有情輕法重之情，客觀上足以引起一般人同情
    ，處以法定最低刑度仍失之過苛，尚堪憫恕之情形而言。再
    者，販賣毒品之原因動機不一，犯罪情節未必盡同，或有大
    盤供應者，亦有中、小盤之分，甚或僅止於吸毒者友儕間為
    求互通有無之有償轉讓者亦有之，其販賣行為所造成危害社
    會之程度自屬有異，販賣第一級毒品罪之法定刑為死刑、無
    期徒刑，不可謂不重，自非不可依客觀之犯行與主觀之惡性
    二者加以考量其情狀，是否有可資憫恕之處，適用刑法第59
    條之規定酌量減輕其刑，期使個案裁判之量刑，能斟酌至當
    ，符合比例原則（最高法院95年度台上字第788 號判決意旨
    參照）。被告販賣第一級毒品海洛因以營利，對於社會及國
    民健康之危害固屬嚴重，然其各次販賣之數量非多、所得利
    益非鉅，就犯罪情節以觀，尚與大量、長期走私進口或長期
    販賣毒品之「大盤」或「中盤」毒梟顯然有異，雖均得依毒
    品危害防制條例第17條第2 項規定減輕其刑，然縱分別科以
    法定最低刑度，猶嫌過重，難謂符合罪刑相當原則，其犯罪
    情狀在客觀上足以引起一般同情，衡情尚有可憫恕之處，爰
    均依刑法第59條之規定減輕其刑，並均依法遞減之。
  4.按犯第4 條至第8 條、第10條或第11條之罪，供出毒品來源
    ，因而查獲其他正犯或共犯者，減輕或免除其刑，毒品危害
    防制條例第17條第1 項固有明文，惟所稱「毒品來源」，係
    指被告持有供自己犯同條項所列各罪之毒品來源之謂。是倘
    係犯販賣毒品罪，自須供出本案所販賣毒品之來源，始足當
    之。而所稱「因而查獲」，則係指被告翔實供出毒品來源之
    具體事證，因而使有偵查（或調查）犯罪職權之公務員知悉
    而對之發動偵查（或調查），並因而查獲而言。因之，所謂
    「供出毒品來源，因而查獲」，必以被告所稱其本案所販賣
    之毒品來源與嗣後查獲之其他正犯或共犯間具有因果關聯性
    ，始稱充足。亦即其供出之毒品來源，必須與其被訴之各該
    違反毒品危害防制條例犯行有直接因果關聯者，始得適用上
    開規定減免其刑，並非漫無限制。是苟被查獲之案情，與被
    告自己所犯同條例所列之罪之毒品來源無關，自無前開減刑
    寬典之適用。查被告供稱其毒品來源係向李方婷購得等語，
    而李方婷固經臺灣桃園地方檢察署檢察官以110 年度偵字第
    2360號提起公訴，現由本院110 年度訴字第447 號審理中，
    有該署110 年4 月7 日函文及該案起訴書在卷可稽（見本院
    卷第93頁、第97至98頁），並經本院調閱該案卷宗核閱屬實
    ，惟李方婷遭起訴販賣毒品予被告之時間為109 年7 月22日
    中午12時許，係在附表一所示被告各次販賣毒品犯行之後，
    故難認李方婷與被告所犯附表一所示各次犯行有直接因果關
    聯；參以被告於偵查中供稱：藥頭是李方婷，還有一個叫蘇
    家彥，另一個綽號大胖，我主要是跟李方婷購買（見109 年
    度偵字第22408 號卷第535 頁），顯見被告之毒品並非全數
    來自李方婷，縱李方婷係因被告之供述而查獲，揆諸前揭說
    明，本案仍無毒品危害防制條例第17條第1 項之適用。
㈥、爰審酌被告明知毒品對人體身心健康之危害性，不思努力進
    取獲取所需，漠視法令，為圖一己私利販賣毒品予他人，助
    長吸食毒品之氾濫，輕則戕害施用者之身心健康，重則引發
    各種犯罪，對社會秩序潛藏之危害甚高，侵害社會、國家法
    益甚鉅，所為實屬不該，惟念其犯後已坦承全部犯行，尚見
    悔意，兼衡其販賣毒品之對象、數量、期間、素行、犯罪動
    機、目的、手段、警詢中自承高職肄業之智識程度、家庭經
    濟狀況勉持、犯罪所得利益等一切情狀，分別量處如主文欄
    所示之刑，並考量被告各次犯行，均為罪質相同之販賣第一
    級毒品罪，犯罪時間介於109 年5 月8 日起至109 年6 月25
    日，罪責重複評價之程度較高等情，定其應執行之刑如主文
    所示，以示懲儆。
四、沒收部分：
㈠、按犯第4 條至第9 條、第12條、第13條或第14條第1 項、第
    2 項之罪者，其供犯罪所用之物，不問屬於犯罪行為人與否
    ，均沒收之，毒品危害防制條例第19條第1 項定有明文。扣
    案如附表二所示之物，係被告所有，供其為附表一各次犯行
    所用，業據其供承在卷（見本院卷第78頁），應依毒品危害
    防制條例第19條第1 項規定宣告沒收。
㈡、按犯罪所得，屬於犯罪行為人者，沒收之。但有特別規定者
    ，依其規定；前二項之沒收，於全部或一部不能沒收或不宜
    執行沒收時，追徵其價額，刑法第38條之1 第1 項、第3 項
    分別定有明文。被告就附表一所示各次販賣毒品犯行，均已
    取得購毒者交付之價款，業據其供承在卷（見本院卷第77頁
    ），雖均未扣案，然因屬犯罪所得之財物，應依刑法第38條
    之1 第1 項前段、第3 項規定宣告沒收，於全部或一部不能
    沒收或不宜執行沒收時，追徵其價額。
㈢、至於扣案如附表三編號1 所示之物，係供被告自己施用之毒
    品，業據其供述在卷（見本院卷第78頁），非屬被告因本案
    犯行而查獲之毒品，爰不為沒收銷燬之諭知；另扣案如附表
    三編號2 至4 所示之物，因無證據證明與本案有關，均不予
    宣告沒收。
據上論斷，應依刑事訴訟法第299 條第1 項前段，修正前毒品危
害防制條例第4 條第1 項，毒品危害防制條例第17條第2 項、第
19條第1 項，刑法第2 條第1 項前段、第11條、第59條、第38條
之1 第1 項前段、第3 項、第51條第5 款，判決如主文。
本案經檢察官賴穎穎提起公訴，檢察官黃翎樵到庭執行職務。
中    華    民    國   110    年    11    月    19    日
                  刑事第九庭審判長法    官    陳品潔
　
                                  法    官    謝承益
　
                                  法    官    蔣彥威
以上正本證明與原本無異。
如不服本判決應於收受判決後20日內向本院提出上訴書狀，並應
敘述具體理由。其未敘述上訴理由者，應於上訴期間屆滿後20日
內向本院補提理由書( 均須按他造當事人之人數附繕本) 「切勿
逕送上級法院」。
                                  書 記 官    賴葵樺
中    華    民    國   110    年    11    月    19    日
附錄本件論罪科刑法條全文：修正前毒品危害防制條例第4 條
製造、運輸、販賣第一級毒品者，處死刑或無期徒刑；處無期徒
刑者，得併科新臺幣2千萬元以下罰金。
製造、運輸、販賣第二級毒品者，處無期徒刑或7 年以上有期徒
刑，得併科新臺幣1 千萬元以下罰金。
製造、運輸、販賣第三級毒品者，處7 年以上有期徒刑，得併科
新臺幣7 百萬元以下罰金。
製造、運輸、販賣第四級毒品者，處5 年以上12年以下有期徒刑
，得併科新臺幣3 百萬元以下罰金。
製造、運輸、販賣專供製造或施用毒品之器具者，處1 年以上7
年以下有期徒刑，得併科新臺幣1 百萬元以下罰金。
前五項之未遂犯罰之。
附表一：
┌──┬──────┬─────────┬───────────────┬──────────┐
│編號│被告聯繫電話│交易時間（民國）、│        證據資料              │       主文         │
│    │            │地點、毒品種類、價│                              │                    │
│    ├──────┤格（新臺幣）      │                              │                    │
│    │購毒者      │                  │                              │                    │
│    │聯繫電話    │                  │                              │                    │
├──┼──────┼─────────┼───────────────┼──────────┤
│ 1  │0000000000  │109 年5 月23日下午│1.被告於警詢、偵查中之自白（見│張雲禮販賣第一級毒品│
│    ├──────┤4 時15分許，在桃園│  109 偵22408 號卷第18頁、第34│，處有期徒刑柒年捌月│
│    │許育芬      │市八德區和平路614 │  9 頁）                      │。扣案如附表二所示之│
│    │0000000000  │巷旁大安國小側門公│2.證人許育芬於警詢及偵查中證述│物均沒收；未扣案之犯│
│    │（起訴書誤載│佈欄前，販賣海洛因│  （見109 偵22408 號卷第78頁、│罪所得新臺幣壹仟元沒│
│    │為0000000000│1 包，價格1,000 元│  第327 頁）                  │收，於全部或一部不能│
│    │）          │                  │3.通訊監察書暨電話附表（109 偵│沒收或不宜執行沒收時│
│    │            │                  │  24147 號卷第177 至182 頁）  │，追徵其價額。      │
│    │            │                  │4.通訊監察譯文（見109 偵24147 │                    │
│    │            │                  │  號卷第211 頁）              │                    │
├──┼──────┼─────────┼───────────────┼──────────┤
│ 2  │0000000000  │109 年5 月24日上午│1.被告於警詢中之自白（見109 偵│張雲禮販賣第一級毒品│
│    ├──────┤8 時16分許，在桃園│  22408 號卷第19頁）          │，處有期徒刑柒年捌月│
│    │許育芬      │市八德區和平路614 │2.證人許育芬於警詢及偵查中證述│。扣案如附表二所示之│
│    │0000000000  │巷旁大安國小側門公│  （見109 偵22408 號卷第79頁、│物均沒收；未扣案之犯│
│    │            │佈欄前，販賣海洛因│  第327 至328 頁）            │罪所得新臺幣壹仟元沒│
│    │            │1 包，價格1,000 元│3.通訊監察書暨電話附表（109 偵│收，於全部或一部不能│
│    │            │                  │  24147 號卷第177 至182 頁）  │沒收或不宜執行沒收時│
│    │            │                  │4.通訊監察譯文（見109 偵24147 │，追徵其價額。      │
│    │            │                  │  號卷第211 頁）              │                    │
├──┼──────┼─────────┼───────────────┼──────────┤
│ 3  │0000000000  │109 年5 月29日上午│1.被告於警詢中之自白（見109 偵│張雲禮販賣第一級毒品│
│    ├──────┤8 時10分許，在桃園│  22408 號卷第19頁）          │，處有期徒刑柒年捌月│
│    │許育芬      │市八德區和平路614 │2.證人許育芬於警詢及偵查中證述│。扣案如附表二所示之│
│    │0000000000  │巷旁大安國小側門公│  （見109 偵22408 號卷第79至80│物均沒收；未扣案之犯│
│    │            │佈欄前，販賣海洛因│  頁、第328 頁）              │罪所得新臺幣壹仟元沒│
│    │            │1 包，價格1,000 元│3.通訊監察書暨電話附表（109 偵│收，於全部或一部不能│
│    │            │                  │  24147 號卷第177 至182 頁）  │沒收或不宜執行沒收時│
│    │            │                  │4.通訊監察譯文（見109 偵24147 │，追徵其價額。      │
│    │            │                  │  號卷第211 頁）              │                    │
├──┼──────┼─────────┼───────────────┼──────────┤
│ 4  │0000000000  │109 年6 月3 日上午│1.被告於警詢中之自白（見109 偵│張雲禮販賣第一級毒品│
│    ├──────┤8 時55分許，在桃園│  22408 號卷第20頁）          │，處有期徒刑柒年捌月│
│    │許育芬      │市八德區和平路614 │2.證人許育芬於警詢及偵查中證述│。扣案如附表二所示之│
│    │0000000000  │巷旁大安國小側門公│  （見109 偵22408 號卷第80至81│物均沒收；未扣案之犯│
│    │            │佈欄前，販賣海洛因│  頁、第328 頁）              │罪所得新臺幣壹仟元沒│
│    │            │1 包，價格1,000 元│3.通訊監察書暨電話附表（109 偵│收，於全部或一部不能│
│    │            │                  │  24147 號卷第177 至182 頁）  │沒收或不宜執行沒收時│
│    │            │                  │4.通訊監察譯文（見109 偵24147 │，追徵其價額。      │
│    │            │                  │  號卷第212 頁）              │                    │
├──┼──────┼─────────┼───────────────┼──────────┤
│ 5  │0000000000  │109 年6 月7 日晚間│1.被告於警詢中之自白（見109 偵│張雲禮販賣第一級毒品│
│    ├──────┤8 時39分許（起訴書│  22408 號卷第21至22頁）      │，處有期徒刑柒年玖月│
│    │許育芬      │誤載為9 時39分許）│2.證人許育芬於警詢及偵查中證述│。扣案如附表二所示之│
│    │0000000000  │，在桃園市八德區和│  （見109 偵22408 號卷第82至83│物均沒收；未扣案之犯│
│    │            │平路614 巷旁大安國│  頁、第328 頁）              │罪所得新臺幣參仟元沒│
│    │            │小側門公佈欄前，販│3.通訊監察書暨電話附表（109 偵│收，於全部或一部不能│
│    │            │賣海洛因1 包，價格│  24147 號卷第183 至188 頁）  │沒收或不宜執行沒收時│
│    │            │3,000 元          │4.通訊監察譯文（見109 偵24147 │，追徵其價額。      │
│    │            │                  │  號卷第212 至213 頁）        │                    │
├──┼──────┼─────────┼───────────────┼──────────┤
│ 6  │0000000000  │109 年6 月8 日下午│1.被告於警詢中之自白（見109 偵│張雲禮販賣第一級毒品│
│    ├──────┤2 時6 分許，在桃園│  22408 號卷第22頁）          │，處有期徒刑柒年捌月│
│    │許育芬      │市八德區和平路614 │2.證人許育芬於警詢及偵查中證述│。扣案如附表二所示之│
│    │0000000000  │巷旁大安國小側門公│  （見109 偵22408 號卷第84頁、│物均沒收；未扣案之犯│
│    │            │佈欄前，販賣海洛因│  第328 至329 頁）            │罪所得新臺幣壹仟元沒│
│    │            │1 包，價格1,000 元│3.通訊監察書暨電話附表（109 偵│收，於全部或一部不能│
│    │            │                  │  24147 號卷第183 至188 頁）  │沒收或不宜執行沒收時│
│    │            │                  │4.通訊監察譯文（見109 偵24147 │，追徵其價額。      │
│    │            │                  │  號卷第213 頁）              │                    │
├──┼──────┼─────────┼───────────────┼──────────┤
│ 7  │0000000000  │109 年6 月9 日下午│1.被告於警詢、偵查中之自白（見│張雲禮販賣第一級毒品│
│    ├──────┤4 時50分許，在桃園│  109 偵22408 號卷第24至25頁、│，處有期徒刑柒年捌月│
│    │許育芬      │市八德區和平路614 │  第349 頁）                  │。扣案如附表二所示之│
│    │0000000000  │巷旁大安國小側門公│2.證人許育芬於警詢及偵查中證述│物均沒收；未扣案之犯│
│    │            │佈欄前，販賣海洛因│  （見109 偵22408 號卷第87至88│罪所得新臺幣貳仟元沒│
│    │            │2 小包，價格2,000 │  頁、第329 頁）              │收，於全部或一部不能│
│    │            │元                │3.通訊監察書暨電話附表（109 偵│沒收或不宜執行沒收時│
│    │            │                  │  24147 號卷第183 至188 頁）  │，追徵其價額。      │
│    │            │                  │4.通訊監察譯文（見109 偵24147 │                    │
│    │            │                  │  號卷第214 至215 頁）        │                    │
├──┼──────┼─────────┼───────────────┼──────────┤
│ 8  │0000000000  │109 年6 月11日中午│1.被告於警詢、偵查中之自白（見│張雲禮販賣第一級毒品│
│    ├──────┤12時52分許，在桃園│  109 偵22408 號卷第26頁、第34│，處有期徒刑柒年捌月│
│    │許育芬      │市八德區和平路614 │  9 至350 頁）                │。扣案如附表二所示之│
│    │0000000000  │巷旁大安國小側門公│2.證人許育芬於警詢及偵查中證述│物均沒收；未扣案之犯│
│    │            │佈欄前，販賣海洛因│  （見109 偵22408 號卷第90至91│罪所得新臺幣壹仟元沒│
│    │            │1 小包，價格1,000 │  頁、第329 頁）              │收，於全部或一部不能│
│    │            │元                │3.通訊監察書暨電話附表（109 偵│沒收或不宜執行沒收時│
│    │            │                  │  24147 號卷第183 至188 頁）  │，追徵其價額。      │
│    │            │                  │4.通訊監察譯文（見109 偵24147 │                    │
│    │            │                  │  號卷第216 頁）              │                    │
├──┼──────┼─────────┼───────────────┼──────────┤
│ 9  │0000000000  │109 年6 月11日下午│1.被告於警詢、偵查中之自白（見│張雲禮販賣第一級毒品│
│    ├──────┤1 時46分許，在桃園│  109 偵22408 號卷第26頁、第34│，處有期徒刑柒年玖月│
│    │許育芬      │市八德區和平路614 │  9至350 頁）                 │。扣案如附表二所示之│
│    │0000000000  │巷旁大安國小側門公│2.證人許育芬於警詢及偵查中證述│物均沒收；未扣案之犯│
│    │            │佈欄前，販賣海洛因│  （見109 偵22408 號卷第90至91│罪所得新臺幣參仟元沒│
│    │            │1 包，價格3,000 元│  頁、第329 頁）              │收，於全部或一部不能│
│    │            │                  │3.通訊監察書暨電話附表（109 偵│沒收或不宜執行沒收時│
│    │            │                  │  24147 號卷第183 至188 頁）  │，追徵其價額。      │
│    │            │                  │4.通訊監察譯文（見109 偵24147 │                    │
│    │            │                  │  號卷第216 頁）              │                    │
├──┼──────┼─────────┼───────────────┼──────────┤
│ 10 │0000000000  │109 年6 月13日下午│1.被告於警詢中之自白（見109 偵│張雲禮販賣第一級毒品│
│    ├──────┤2 時11分許，在桃園│  22408 號卷第26至27頁）      │，處有期徒刑柒年捌月│
│    │許育芬      │市八德區和平路614 │2.證人許育芬於警詢及偵查中證述│。扣案如附表二所示之│
│    │0000000000  │巷旁大安國小側門公│  （見109 偵22408 號卷第91至92│物均沒收；未扣案之犯│
│    │            │佈欄前，販賣海洛因│  頁、第330 頁）              │罪所得新臺幣壹仟元沒│
│    │            │1 包，價格1,000 元│3.通訊監察書暨電話附表（109 偵│收，於全部或一部不能│
│    │            │                  │  24147 號卷第183 至188 頁）  │沒收或不宜執行沒收時│
│    │            │                  │4.通訊監察譯文（見109 偵24147 │，追徵其價額。      │
│    │            │                  │  號卷第216 頁）              │                    │
├──┼──────┼─────────┼───────────────┼──────────┤
│ 11 │0000000000  │109 年6 月14日晚間│1.被告於警詢中之自白（見109 偵│張雲禮販賣第一級毒品│
│    ├──────┤10時54分許，在桃園│  22408 號卷第27頁）          │，處有期徒刑柒年捌月│
│    │許育芬      │市八德區和平路614 │2.證人許育芬於警詢及偵查中證述│。扣案如附表二所示之│
│    │0000000000  │巷旁大安國小側門公│  （見109 偵22408 號卷第92頁、│物均沒收；未扣案之犯│
│    │            │佈欄前，販賣海洛因│  第330 頁）                  │罪所得新臺幣壹仟元沒│
│    │            │1 包，價格1,000 元│3.通訊監察書暨電話附表（109 偵│收，於全部或一部不能│
│    │            │                  │  24147 號卷第183 至188 頁）  │沒收或不宜執行沒收時│
│    │            │                  │4.通訊監察譯文（見109 偵24147 │，追徵其價額。      │
│    │            │                  │  號卷第217 頁）              │                    │
├──┼──────┼─────────┼───────────────┼──────────┤
│ 12 │0000000000  │109 年6 月21日上午│1.被告於警詢中之自白（見109 偵│張雲禮販賣第一級毒品│
│    ├──────┤11時12分許，在桃園│  22408 號卷第28至29頁）      │，處有期徒刑柒年捌月│
│    │許育芬      │市八德區和平路614 │2.證人許育芬於警詢及偵查中證述│。扣案如附表二所示之│
│    │0000000000  │巷旁大安國小側門公│  （見109 偵22408 號卷第93頁、│物均沒收；未扣案之犯│
│    │            │佈欄前，販賣海洛因│  第330 頁）                  │罪所得新臺幣壹仟元沒│
│    │            │1 包，價格1,000 元│3.通訊監察書暨電話附表（109 偵│收，於全部或一部不能│
│    │            │                  │  24147 號卷第183 至188 頁）  │沒收或不宜執行沒收時│
│    │            │                  │4.通訊監察譯文（見109 偵24147 │，追徵其價額。      │
│    │            │                  │  號卷第217 頁）              │                    │
├──┼──────┼─────────┼───────────────┼──────────┤
│ 13 │0000000000  │109 年6 月25日凌晨│1.被告於警詢、偵查中之自白（見│張雲禮販賣第一級毒品│
│    ├──────┤2 時許，在桃園市八│  109 偵22408 號卷第29頁、第35│，處有期徒刑柒年捌月│
│    │許育芬      │德區和平路614 巷8 │  0 頁）                      │。扣案如附表二所示之│
│    │0000000000  │號被告住處，販賣海│2.證人許育芬於警詢及偵查中證述│物均沒收；未扣案之犯│
│    │            │洛因1 包，價格2,00│  （見109 偵22408 號卷第94頁、│罪所得新臺幣貳仟元沒│
│    │            │0 元              │  第330 頁）                  │收，於全部或一部不能│
│    │            │                  │3.通訊監察書暨電話附表（109 偵│沒收或不宜執行沒收時│
│    │            │                  │  24147 號卷第183 至188 頁）  │，追徵其價額。      │
│    │            │                  │4.通訊監察譯文（見109 偵24147 │                    │
│    │            │                  │  號卷第218 頁）              │                    │
├──┼──────┼─────────┼───────────────┼──────────┤
│ 14 │0000000000  │109 年5 月15日上午│1.被告於警詢、偵查中之自白（見│張雲禮販賣第一級毒品│
│    ├──────┤11時30分許，在桃園│  109 偵22408 號卷第30頁、第34│，處有期徒刑柒年柒月│
│    │郭信宏      │市八德區和平路614 │  8 頁）                      │。扣案如附表二所示之│
│    │0000000000  │巷8 號後門處，販賣│2.證人郭信宏於警詢及偵查中證述│物均沒收；未扣案之犯│
│    │            │海洛因1 包，價格50│  （見109 偵22408 號卷第110 頁│罪所得新臺幣伍佰元沒│
│    │            │0 元              │  、第321 頁）                │收，於全部或一部不能│
│    │            │                  │3.通訊監察書暨電話附表（109 偵│沒收或不宜執行沒收時│
│    │            │                  │  24147 號卷第177 至182 頁）  │，追徵其價額。      │
│    │            │                  │4.通訊監察譯文（見109 偵24147 │                    │
│    │            │                  │  號卷第219 頁）              │                    │
├──┼──────┼─────────┼───────────────┼──────────┤
│ 15 │0000000000  │109 年5 月19日下午│1.被告於警詢中之自白（見109 偵│張雲禮販賣第一級毒品│
│    ├──────┤1 時59分許，在桃園│  22408 號卷第31頁）          │，處有期徒刑柒年柒月│
│    │郭信宏      │市八德區和平路614 │2.證人郭信宏於警詢及偵查中證述│。扣案如附表二所示之│
│    │0000000000  │巷8 號後門處，販賣│  （見109 偵22408 號卷第111 頁│物均沒收；未扣案之犯│
│    │            │海洛因1 包，價格50│  、第321 至322 頁）          │罪所得新臺幣伍佰元沒│
│    │            │0 元              │3.通訊監察書暨電話附表（109 偵│收，於全部或一部不能│
│    │            │                  │  24147 號卷第177 至182 頁）  │沒收或不宜執行沒收時│
│    │            │                  │4.通訊監察譯文（見109 偵24147 │，追徵其價額。      │
│    │            │                  │  號卷第220 頁）              │                    │
├──┼──────┼─────────┼───────────────┼──────────┤
│ 16 │0000000000  │109 年5 月21日下午│1.被告於警詢中之自白（見109 偵│張雲禮販賣第一級毒品│
│    ├──────┤3 時24分許，在桃園│  22408 號卷第31至32頁）      │，處有期徒刑柒年捌月│
│    │郭信宏      │市八德區和平路614 │2.證人郭信宏於警詢及偵查中證述│。扣案如附表二所示之│
│    │0000000000  │巷8 號後門處，販賣│  （見109 偵22408 號卷第111 頁│物均沒收；未扣案之犯│
│    │            │海洛因1 包，價格1,│  、第322 頁）                │罪所得新臺幣壹仟元沒│
│    │            │000 元            │3.通訊監察書暨電話附表（109 偵│收，於全部或一部不能│
│    │            │                  │  24147 號卷第177 至182 頁）  │沒收或不宜執行沒收時│
│    │            │                  │4.通訊監察譯文（見109 偵24147 │，追徵其價額。      │
│    │            │                  │  號卷第220 頁）              │                    │
├──┼──────┼─────────┼───────────────┼──────────┤
│ 17 │0000000000  │109 年5 月28日中午│1.被告於警詢中之自白（見109 偵│張雲禮販賣第一級毒品│
│    ├──────┤12時45分許，在桃園│  22408 號卷第32頁）          │，處有期徒刑柒年柒月│
│    │郭信宏      │市八德區和平路614 │2.證人郭信宏於警詢及偵查中證述│。扣案如附表二所示之│
│    │0000000000  │巷8 號後門處，販賣│  （見109 偵22408 號卷第112 至│物均沒收；未扣案之犯│
│    │            │海洛因1 包，價格50│  113 頁、第322 頁）          │罪所得新臺幣伍佰元沒│
│    │            │0 元              │3.通訊監察書暨電話附表（109 偵│收，於全部或一部不能│
│    │            │                  │  24147 號卷第177 至182 頁）  │沒收或不宜執行沒收時│
│    │            │                  │4.通訊監察譯文（見109 偵24147 │，追徵其價額。      │
│    │            │                  │  號卷第221 頁）              │                    │
├──┼──────┼─────────┼───────────────┼──────────┤
│ 18 │0000000000  │109 年5 月30日上午│1.被告於警詢中之自白（見109 偵│張雲禮販賣第一級毒品│
│    ├──────┤8 時30分許，在桃園│  22408 號卷第33頁）          │，處有期徒刑柒年柒月│
│    │郭信宏      │市八德區和平路614 │2.證人郭信宏於警詢及偵查中證述│。扣案如附表二所示之│
│    │0000000000  │巷8 號後門處，販賣│  （見109 偵22408 號卷第113 頁│物均沒收；未扣案之犯│
│    │            │海洛因1 包，價格50│  、第322 頁）                │罪所得新臺幣伍佰元沒│
│    │            │0 元              │3.通訊監察書暨電話附表（109 偵│收，於全部或一部不能│
│    │            │                  │  24147 號卷第177 至182 頁）  │沒收或不宜執行沒收時│
│    │            │                  │4.通訊監察譯文（見109 偵24147 │，追徵其價額。      │
│    │            │                  │  號卷第221 至222 頁）        │                    │
├──┼──────┼─────────┼───────────────┼──────────┤
│ 19 │0000000000  │109 年6 月19日下午│1.被告於警詢中之自白（見109 偵│張雲禮販賣第一級毒品│
│    ├──────┤8 時30分許，在桃園│  22408 號卷第36至37頁）      │，處有期徒刑柒年捌月│
│    │郭信宏      │市八德區和平路614 │2.證人郭信宏於警詢及偵查中證述│。扣案如附表二所示之│
│    │0000000000  │巷8 號後門處，販賣│  （見109 偵22408 號卷第115 頁│物均沒收；未扣案之犯│
│    │            │海洛因1 包，價格2,│  、第323 頁）                │罪所得新臺幣貳仟元沒│
│    │            │000 元            │3.通訊監察書暨電話附表（109 偵│收，於全部或一部不能│
│    │            │                  │  24147 號卷第183 至188 頁）  │沒收或不宜執行沒收時│
│    │            │                  │4.通訊監察譯文（見109 偵24147 │，追徵其價額。      │
│    │            │                  │  號卷第227 至228 頁）        │                    │
├──┼──────┼─────────┼───────────────┼──────────┤
│ 20 │0000000000  │109 年6 月20日下午│1.被告於警詢中之自白（見109 偵│張雲禮販賣第一級毒品│
│    ├──────┤2 時49分許，在桃園│  22408 號卷第37至38頁）      │，處有期徒刑柒年柒月│
│    │郭信宏      │市八德區和平路614 │2.證人郭信宏於警詢及偵查中證述│。扣案如附表二所示之│
│    │0000000000  │巷8 號後門處，販賣│  （見109 偵22408 號卷第116 頁│物均沒收；未扣案之犯│
│    │            │海洛因1 包，價格50│  、第323 頁）                │罪所得新臺幣伍佰元沒│
│    │            │0 元              │3.通訊監察書暨電話附表（109 偵│收，於全部或一部不能│
│    │            │                  │  24147 號卷第183 至188 頁）  │沒收或不宜執行沒收時│
│    │            │                  │4.通訊監察譯文（見109 偵24147 │，追徵其價額。      │
│    │            │                  │  號卷第228 頁）              │                    │
├──┼──────┼─────────┼───────────────┼──────────┤
│ 21 │0000000000  │109 年6 月21日上午│1.被告於警詢、偵查中之自白（見│張雲禮販賣第一級毒品│
│    ├──────┤11時33分許，在桃園│  109 偵22408 號卷第38至39頁、│，處有期徒刑柒年捌月│
│    │郭信宏      │市八德區和平路614 │  第349 頁）                  │。扣案如附表二所示之│
│    │0000000000  │巷8 號後門處，販賣│2.證人郭信宏於警詢及偵查中證述│物均沒收；未扣案之犯│
│    │            │海洛因1 包，價格1,│  （見109 偵22408 號卷第117 頁│罪所得新臺幣壹仟元沒│
│    │            │000 元            │  、第323 頁）                │收，於全部或一部不能│
│    │            │                  │3.通訊監察書暨電話附表（109 偵│沒收或不宜執行沒收時│
│    │            │                  │  24147 號卷第183 至188 頁）  │，追徵其價額。      │
│    │            │                  │4.通訊監察譯文（見109 偵24147 │                    │
│    │            │                  │  號卷第229 至230 頁）        │                    │
├──┼──────┼─────────┼───────────────┼──────────┤
│ 22 │0000000000  │109 年5 月8 日晚間│1.被告於警詢、偵查中之自白（見│張雲禮販賣第一級毒品│
│    ├──────┤7 時26分許，在桃園│  109 偵22408 號卷第39頁、第34│，處有期徒刑柒年柒月│
│    │鍾維龍      │市八德區和平路614 │  8 頁）                      │。扣案如附表二所示之│
│    │0000000000  │巷8 號後門處，販賣│2.證人鍾維龍於警詢及偵查中證述│物均沒收；未扣案之犯│
│    │            │海洛因1 包，價格50│  （見109 偵22408 號卷第132 頁│罪所得新臺幣伍佰元沒│
│    │            │0 元              │  、第315 頁）                │收，於全部或一部不能│
│    │            │                  │3.通訊監察書暨電話附表（109 偵│沒收或不宜執行沒收時│
│    │            │                  │  24147 號卷第177 至182 頁）  │，追徵其價額。      │
│    │            │                  │4.通訊監察譯文（見109 偵24147 │                    │
│    │            │                  │  號卷第233 頁）              │                    │
├──┼──────┼─────────┼───────────────┼──────────┤
│ 23 │0000000000  │109 年5 月9 日上午│1.被告於警詢、偵查中之自白（見│張雲禮販賣第一級毒品│
│    ├──────┤5 時46分許，在桃園│  109 偵22408 號卷第40至42頁、│，處有期徒刑柒年柒月│
│    │鍾維龍      │市八德區和平路614 │  第348頁）                   │。扣案如附表二所示之│
│    │0000000000  │巷8 號後門處，販賣│2.證人鍾維龍於警詢及偵查中證述│物均沒收；未扣案之犯│
│    │            │海洛因1 包，價格50│  （見109 偵22408 號卷第133 頁│罪所得新臺幣伍佰元沒│
│    │            │0 元，然因數量不足│  、第135 至136 頁、第315 至31│收，於全部或一部不能│
│    │            │，再於109 年5 月20│  6 頁）                      │沒收或不宜執行沒收時│
│    │            │日下午1 時43分許，│3.通訊監察書暨電話附表（109 偵│，追徵其價額。      │
│    │            │在桃園市八德區和平│  24147 號卷第177 至182 頁）  │                    │
│    │            │路614 巷8 號被告住│4.通訊監察譯文（見109 偵24147 │                    │
│    │            │處內，無償交付海洛│  號卷第233 頁、第235頁）     │                    │
│    │            │因1 包，補足不足數│                              │                    │
│    │            │量                │                              │                    │
├──┼──────┼─────────┼───────────────┼──────────┤
│ 24 │0000000000  │109 年5 月9 日晚間│1.被告於警詢中之自白（見109 偵│張雲禮販賣第一級毒品│
│    ├──────┤7 時32分許，在桃園│  22408 號卷第41頁）          │，處有期徒刑柒年柒月│
│    │鍾維龍      │市八德區和平路614 │2.證人鍾維龍於警詢及偵查中證述│。扣案如附表二所示之│
│    │0000000000  │巷8 號後門處，販賣│  （見109 偵22408 號卷第133 至│物均沒收；未扣案之犯│
│    │            │海洛因1 包，價格50│  134 頁、第315 至316 頁）    │罪所得新臺幣伍佰元沒│
│    │            │0 元              │3.通訊監察書暨電話附表（109 偵│收，於全部或一部不能│
│    │            │                  │  24147 號卷第177 至182 頁）  │沒收或不宜執行沒收時│
│    │            │                  │4.通訊監察譯文（見109 偵24147 │，追徵其價額。      │
│    │            │                  │  號卷第234 頁）              │                    │
├──┼──────┼─────────┼───────────────┼──────────┤
│ 25 │0000000000  │109 年5 月28日晚間│1.被告於警詢中之自白（見109 偵│張雲禮販賣第一級毒品│
│    ├──────┤11時52分許，在桃園│  22408 號卷第42頁）          │，處有期徒刑柒年柒月│
│    │鍾維龍      │市八德區和平路614 │2.證人鍾維龍於警詢及偵查中證述│。扣案如附表二所示之│
│    │00000000    │巷8 號後門處，販賣│  （見109 偵22408 號卷第136 頁│物均沒收；未扣案之犯│
│    │            │海洛因1 包，價格50│  、第316 頁）                │罪所得新臺幣伍佰元沒│
│    │            │0 元              │3.通訊監察書暨電話附表（109 偵│收，於全部或一部不能│
│    │            │                  │  24147 號卷第177 至182 頁）  │沒收或不宜執行沒收時│
│    │            │                  │4.通訊監察譯文（見109 偵24147 │，追徵其價額。      │
│    │            │                  │  號卷第237 頁）              │                    │
└──┴──────┴─────────┴───────────────┴──────────┘
附表二：
┌──┬──────────────────┬────┐
│編號│扣押物品名稱                        │數量    │
├──┼──────────────────┼────┤
│ 1  │行動電話（含0000000000、0000000000門│1支     │
│    │號之SIM 卡2 張）                    │        │
├──┼──────────────────┼────┤
│ 2  │分裝袋                              │1包     │
└──┴──────────────────┴────┘
附表三：
┌──┬──────────────────┬────┐
│編號│扣押物品名稱                        │數量    │
├──┼──────────────────┼────┤
│ 1  │第一級毒品海洛因（驗前毛重0.6 公克）│1包     │
├──┼──────────────────┼────┤
│ 2  │毒品吸食器                          │1組     │
├──┼──────────────────┼────┤
│ 3  │針筒                                │1支     │
├──┼──────────────────┼────┤
│ 4  │殘渣袋                              │7個     │
└──┴──────────────────┴────┘